【裁判字號】    98,裁,1701
【裁判日期】    980709
【裁判案由】    地價稅
【裁判全文】
最  高  行  政  法  院  裁  定
                                      98年度裁字第1701號
上  訴  人  台灣凱普電子股份有限公司
代  表  人  甲○○
被 上訴 人  臺北縣政府稅捐稽徵處
代  表  人  乙○○
上列當事人間地價稅事件，上訴人對於中華民國96年5月31日臺
北高等行政法院95年度訴字第3217號判決，提起上訴，本院裁定
如下：
    主  文
上訴駁回。
上訴審訴訟費用由上訴人負擔。
    理  由
一、按對於高等行政法院判決之上訴，非以其違背法令為理由，
    不得為之，行政訴訟法第242條定有明文。依同法第243條第
    1項規定，判決不適用法規或適用不當者，為違背法令；而
    判決有同條第2項所列各款情形之一者，為當然違背法令。
    是當事人對於高等行政法院判決上訴，如依行政訴訟法第24
    3條第1項規定，以高等行政法院判決有不適用法規或適用不
    當為理由時，其上訴狀或理由書應有具體之指摘，並揭示該
    法規之條項或其內容；若係成文法以外之法則，應揭示該法
    則之旨趣，倘為司法院解釋或本院之判例，則應揭示該判解
    之字號或其內容。如以行政訴訟法第243條第2項所列各款情
    形為理由時，其上訴狀或理由書，應揭示合於該條項各款之
    事實。上訴狀或理由書如未依此項方法表明者，即難認為已
    對高等行政法院判決之違背法令有具體之指摘，其上訴自難
    認為合法。
二、本件上訴人對於高等行政法院判決上訴，除執與原審起訴相
    同之主張外，另略以：中道電子股份有限公司（即更名前之
    台灣凱譜電子股份有限公司）雖為上訴公司之關係企業過戶
    取得上訴公司之自來水。或縱有使用00-00-0000-00-0電號
    之電力，亦非在上訴人系爭廠房土地上，而是在民權路3號
    之馬偕段201地號土地上，與系爭廠房、土地並無任何牽涉
    。原判決指「由此等跡證，並參之前開原告自88年停業之事
    實，原告之後有將系爭土地變更供其他使用之事實。」云云
    ，顯然違背證據法則，以推測臆斷方式認定事實，而有判決
    違背法令等語，為其理由。本院經核其上訴理由，係就原審
    取捨證據、認定事實之職權行使，指摘其為不當，並就原審
    已論斷者，泛言未論斷，而非具體說明其有何不適用法規或
    適用法規不當之情形，並揭示該法規之條項或其內容，及合
    於行政訴訟法第243條第2項所列各款之事實，難認對該判決
    之如何違背法令已有具體之指摘。依首開規定及說明，應認
    其上訴為不合法。又本件僅係關於上訴人於補徵地價稅年度
    其土地有無做工廠使用，被上訴人所為補稅處分有無違法之
    問題，原罰鍰處分既已經訴願決定撤銷，已與應否申報變更
    用途，應否受處罰及司法院釋字第619號解釋（上訴狀誤寫
    為釋字第617號解釋）無涉，併此敘明。
三、據上論結，本件上訴為不合法。依行政訴訟法第249條第1項
    前段、第104條、民事訴訟法第95條、第78條，裁定如主文
    。
中    華    民    國    98    年    7     月    9     日
                    最高行政法院第三庭
                        審判長法官  高  啟  燦
                              法官  廖  宏  明
                              法官  黃  秋  鴻
                              法官  黃  合  文
                              法官  吳  慧  娟
以  上  正  本  證  明  與  原  本  無  異
中    華    民    國    98    年    7     月    10    日
                              書記官  邱  彰  德


司法院資訊處製作；財團法人民間司法改革基金會備份。
